臺灣高等法院臺南分院刑事判決
111年度上易字第392號
上  訴  人  
即  被  告  張清富


上列上訴人即被告因竊盜案件，不服臺灣嘉義地方法院111年度
易字第253號中華民國111年6月10日第一審判決（起訴案號：臺
灣嘉義地方檢察署111年度偵字第3880號），提起上訴，本院判
決如下：
    主      文
上訴駁回。
    事實及理由
一、本院審理結果，認原判決以被告張清富之加重竊盜犯行事證
    明確，論以刑法第321條第1條第1項第3款、第2款之攜帶兇
    器踰越牆垣竊盜罪。並審酌被告前有妨害自由、搶奪、恐嚇
    取財、違反毒品危害防制條例、竊盜、違反森林法、妨害公
    務、違反槍砲彈藥刀械管制條例等案件之前科，素行非佳。
    於審理中自陳，○○畢業之智識程度，未婚，無子女，僅與母
    親同住；入監執行7年出監後，在○○○○○擔任○○。再前往北部
    成立○○公司，因母親不認同而停止營業等家庭、經濟狀況。
    被告不思正途獲取財物而為本件竊盜犯行，欠缺尊重他人所
    有權之觀念，實有不該。並衡酌被告否認犯罪，所竊物品價
    值低微，已發還告訴人等一切情狀，量處有期徒刑7月。沒
    收部分說明，扣案之手套1副、大鐮刀1把、老虎鉗1支，均
    為被告所有，供犯罪所用之物，依刑法第38條第2項規定，
    均宣告沒收。經核認事用法並無不合，量刑亦稱妥適，應予
    維持，並引用原判決所記載之事實、證據及理由（如附件）
    。
二、被告上訴意旨略以：我沒有竊盜的犯意，我爬圍牆進入○○地
    下2樓，我有帶鐮刀、老虎鉗、手套，電線不是我剪的，因
    為切口都已經生鏽嚴重，不知道多久以前就被剪了，我去現
    場是要去看有什麼東西可以設局，要陷害我在○○那邊的仇人
    ，因為我父親是被他們氣死的，是心臟病發作，我想要拍照
    給他們看，因為他們都吸毒、販毒，看了照片會想要去裡面
    偷，我都還沒有拍，只是在看電線的切口，看最近有沒有人
    來動過，我這幾年是第一次去那裡，以前那裡都沒有人管，
    是一個荒地廢墟等語。
三、經查：
㈠、被告坦承攜帶鐮刀、老虎鉗、手套，於民國111年4月3日14時
    許，攀爬圍牆進入○○○○地下2樓後，遭保全人員蘇聖文查獲
    等情，然辯稱並無竊盜之意。經查，證人蘇聖文於本院審理
    時證稱：當天系統收到有人入侵的警報，所以前往查看，是
    因為被告侵入建築物觸發警報系統，當時我就直接報警，會
    同警方一起前往查看，我們看到被告時，他一個人拿工具站
    在電箱前（本院卷第144-145頁）、廢棄○○裡面的電線幾乎
    都是外露，我們不會去剪電線，平常有警報的時候我們才會
    進去，非警報的時候一律不能進去，只要有警報我們就會進
    去，上次警報啟動時，我們進去查看，並沒有看到電線被切
    斷，之前被抓到的人都是去探險或直播的人（同卷第147-14
    8頁）、○○外面是用鐵皮圍起來，大門有鎖起來（同卷第148
    頁）等語，據此，○○○○雖未營運，然四周設有鐵皮圍牆，並
    裝設保全系統，於監測有人入侵時，即通報保全人員，保全
    人員則會同警方前往侵入地點查看，並非處於任何人均可隨
    意進入之狀況，且依證人蘇聖文證稱，先前雖有接獲保全系
    統警報而前往查看，然並未發現電線有遭截斷之情況，本次
    接獲警報通報後，會同警方前往現場，發現被告持有上開工
    具，且有電線遭截為3段放置在附近等情，均足以佐證被告
    侵入後截斷現場電線等情，被告辯稱並無竊盜之意，僅為陷
    害報復仇人等語，實非可採。　　
㈡、被告另又聲請警員前往拍攝現場電線是否裸露，且另有更大
    更長之電線在現場，用以佐證其並無必要竊取現場較短之遭
    截斷之電線3條（本院卷第119頁），經本院依其聲請囑由嘉
    義縣警察局中埔分局前往現場拍攝，所拍攝之照片固顯示現
    場為非營運狀態，電線部分裸露於外（本院卷第137-139頁
    ），然被告本件係於侵入○○○○後，因觸動保全系統，而遭保
    全人員及警方現場查獲，其犯行因而中斷，則現場是否另有
    其他電線可供截斷，本與證明其是否有竊盜之犯意無關，是
    本院依被告聲請調查證據之結果，亦無從為對被告有利之認
    定。
㈢、綜上，原判決以被告犯行事證明確，予以論罪科刑，並無違
    誤，被告仍以前詞否認犯罪，為無理由，應予駁回。　　
四、被告經合法傳喚，無正當理由而不到庭，爰不待其陳述逕行
    判決。
五、應適用之程序法條：刑事訴訟法第368條、第371條、第373
    條。
本案經檢察官賴韻羽提起公訴，檢察官陳昱旗到庭執行職務。
中　　華　　民　　國　　111 　年　　11　　月　  15 　 日
                  刑事第二庭    審判長法　官  楊清安
                                      法　官  陳顯榮
                                      法　官  蕭于哲
以上正本證明與原本無異。
不得上訴。
　　　　　　　　　　　　　　　　　　　書記官  鄭信邦　　
中　　華　　民　　國　　111 　年　　11　　月　　15　　日
附錄本案論罪科刑法條全文
中華民國刑法第321條
犯前條第1項、第2項之罪而有下列情形之一者，處6月以上5年以
下有期徒刑，得併科50萬元以下罰金：
一、侵入住宅或有人居住之建築物、船艦或隱匿其內而犯之。
二、毀越門窗、牆垣或其他安全設備而犯之。
三、攜帶兇器而犯之。
四、結夥三人以上而犯之。
五、乘火災、水災或其他災害之際而犯之。
六、在車站、港埠、航空站或其他供水、陸、空公眾運輸之舟、
    車、航空機內而犯之。
前項之未遂犯罰之。